臺灣臺中地方法院刑事判決
111年度易字第1173號
                                     111年度易字第1799號
公  訴  人  臺灣臺中地方檢察署檢察官
被      告  楊振興



選任辯護人  鄭志明律師
上列被告因毀棄損壞案件，經檢察官提起公訴（111年度偵字第1
9842號）及追加起訴（111年度偵字第30390號），本院判決如下
：
    主    文
丁○○犯毀損他人物品罪，處拘役拾日，如易科罰金，以新臺幣壹
仟元折算壹日；又犯毀損他人物品罪，處拘役貳拾日，如易科罰
金，以新臺幣壹仟元折算壹日。應執行拘役貳拾伍日，如易科罰
金，以新臺幣壹仟元折算壹日。
其餘追加起訴毀損部分無罪。
    犯罪事實
一、丁○○與丙○○均為位於臺中市○區○○○路000 號泰鉅綠晶華社區
    之住戶，其等之汽車停車格分別為該社區地下二層停車場編
    號64、63號毗鄰之車位，雙方因停車問題夙有嫌隙。詎丁○○
    竟基於毀損他人物品之犯意，分別為下列之行為：
　㈠於民國110 年7 月30日上午8 時21分許及同年8 月2 日上午8
     時23分許，在前開停車場內，接續持雨傘敲打丙○○所有停
    放在編號63號停車格之車牌號碼0000-00 號自用小客車左後
    車身，致使該自用小客車之左後葉子板刮傷，足以生損害於
    丙○○。
　㈡於110 年8 月19日上午8 時7 分許，在前開停車場內，拉扯
    放置在其與丙○○上開自用小客車中間之地墊以摩擦丙○○上開
    自用小客車之左側車身，並以腳踢丙○○上開自用小客車之左
    後車燈及保險桿，致使該自用小客車之左前、後門鈑金刮損
    、左後葉子板凹陷及保險桿污損，足以生損害於丙○○。
二、案經丙○○委任張薰雅律師訴由臺灣臺中地方檢察署檢察官偵
    查起訴。
    理    由
壹、有罪部分：
一、證據能力部分：
    按被告以外之人於審判外之言詞或書面陳述，除法律有規定
    者外，不得作為證據，刑事訴訟法第159 條固定有明文，惟
    被告以外之人於審判外之陳述，雖不符同法第159 條之1 至
    之4 規定，而經當事人於審判程序同意作為證據，法院審酌
    該言詞陳述或書面陳述作成時之情況，認為適當者，亦得為
    證據；又當事人、代理人或辯護人於法院調查證據時，知有
    第159 條第1 項不得為證據之情形，而未於言詞辯論終結前
    聲明異議者，視為有前項之同意，同法第159 條之5 亦定有
    明文。其立法意旨在於傳聞證據未經當事人之反對詰問予以
    核實，原則上先予排除，惟若當事人已放棄詰問或未聲明異
    議，基於證據資料愈豐富，愈有助於真實發現之理念，且強
    化言詞辯論原則，法院自可承認該傳聞證據例外擁有證據能
    力。經查，本案判決所引用供述證據（含言詞及書面陳述）
    之證據能力，檢察官、被告丁○○及其辯護人於本院審理中調
    查證據時，均未於言詞辯論終結前聲明異議（見本院卷第12
    7至133頁），本院審認上開證據作成時之情況，應無違法取
    證或不當情事，與本案待證事實間復具有相當之關聯性，以
    之作為證據應屬適當，依刑事訴訟法第159 條之5 規定，自
    有證據能力。
二、實體部分：
  ㈠上開犯罪事實，業據被告丁○○於警詢、偵查中及本院審理時
    坦承不諱（見110年度他字第8138號卷第115、117、126、12
    7頁、本院卷第131頁），核與證人即告訴代理人張薰雅律師
    於偵查中證述之情節相符（見110年度他字第8138號卷第101
    、126、127頁），復有泰鉅綠晶華社區地下二層編號63、64
    號車位位置圖1份、110年7月19、20、22日車輛停放照片6張
    、110年7月21日泰鉅綠晶華社區公共空間違規使用勸導單1
    紙、110年7月30日行車紀錄器畫面截圖、110年8月2日行車
    紀錄器畫面截圖、110年8月19日行車紀錄器畫面截圖各1份
    、告訴人車輛照片6張、估價單1紙、車號000-0000號之車號
    查詢汽車車籍、臺灣臺中地方檢察署檢察事務官製作之勘驗
    筆錄各1份附卷可稽（見110年度他字第8138號卷第13至21、
    29至91、105、129頁），是被告上開自白核與事實相符，應
    堪採信。本案事證明確，被告上開毀損之犯行，洵堪認定，
    應依法論科。
  ㈡核被告丁○○就犯罪事實欄一、㈠、㈡所為，均係犯刑法第354條
    之毀損他人物品罪。被告就犯罪事實欄一、㈠分別於110 年7
     月30日上午8 時21分許及同年8 月2 日上午8 時23分許，
    持雨傘敲打毀損告訴人丙○○所有上開自用小客車左側車身之
    行為，係於密切接近之時間及同地實施，各行為之獨立性極
    為薄弱，且係出於同一犯意為之，依一般社會健全觀念，在
    時間差距上，難以強行分開，應視為數個舉動之接續施行，
    合為包括之一行為予以評價，屬接續犯，應僅論以一罪。被
    告所犯犯罪事實欄一、㈠、㈡2 次毀損之犯行，犯意各別，行
    為互殊，應予分論併罰。爰審酌被告遇有糾紛之解決，本應
    以理性、和平之手段與態度為之，竟僅因與告訴人間有停車
    之糾紛，即率爾毀損告訴人所有之自用小客車，造成告訴人
    受有損害，其行為實不足取，惟念其犯後已坦承犯行，且願
    與告訴人和解，並已將損害金額以郵政匯票寄予告訴人，有
    存證信函、郵政匯票、郵件收件回執各1紙在卷可參，然因
    告訴人不願調解，而尚未能告訴人達成和解，求得告訴人之
    諒解，另衡酌被告之犯罪動機、目的、手段、告訴人所受之
    損害及被告於本院審理時自稱大學畢業、目前在銀行任職、
    經濟狀況小康、家裡有2個未成年小孩及父母親需要照顧扶
    養之智識程度、經濟及家庭生活狀況等一切情狀，分別量處
    如主文所示之刑，均諭知以新臺幣1,000 元折算1 日之易科
    罰金折算標準，並定其應執行之刑及諭知上開易科罰金之折
    算標準，以資懲儆。至於被告請求給予自新之機會及辯護人
    請求給予被告緩刑之宣告乙節，本案被告雖坦承犯行，並願
    與告訴人和解，且已將損害金額以郵政匯票寄予告訴人，然
    此部分已為上開量刑之審酌，而被告迄今尚未能與告訴人達
    成和解，求得告訴人之諒解，已如前述，難謂已全然修補告
    訴人所受之損害，自不宜為緩刑之宣告，附此敘明。
　㈢供本案毀損犯行所用之雨傘、地墊均未扣案，檢察官並未舉
    證證明上開物品係屬被告所有，另遍查全卷亦無證據證明上
    開物品為被告所有，且非屬違禁物，爰均不予宣告沒收，併
    此敘明。
貳、無罪部分：
一、追加起訴意旨另以：被告丁○○與告訴人丙○○均為臺中市○區○
    ○○路000 號泰鉅綠晶華社區大樓之住戶，其等之汽車停車格
    分別為該大樓地下二層編號64、63毗鄰之車位，雙方因停車
    問題夙有嫌隙。詎被告丁○○竟基於毀損之犯意，接續為下列
    之毀損行為：㈠於110 年11月9 日7 時48分許，在上址停車
    場，用腳踢告訴人丙○○所有停放在停車格之車牌號碼0000-0
    0 號自用小客車左後車身，致該車輛鈑金凹損，足以生損害
    於告訴人丙○○。㈡於110 年11月15日7 時50分許，在上址停
    車場，拉扯放置在其與告訴人丙○○之車輛中間之地墊以摩擦
    告訴人丙○○車輛左側車身，致該車輛左側車身鈑金、烤漆損
    傷，足以生損害於告訴人丙○○。㈢於110年11月16日8 時17分
    許，在上址停車場，拉扯放置在其與告訴人丙○○之車輛中間
    之地墊以摩擦告訴人丙○○車輛左側車身，致該車輛左側車身
    鈑金、烤漆損傷，足以生損害於告訴人丙○○。㈣於110 年11
    月18日8 時17分許，在上址停車場，拉扯放置在其與告訴人
    丙○○之車輛中間之地墊以摩擦告訴人丙○○車輛左側車身，致
    該車輛左側車身鈑金、烤漆損傷，足以生損害於告訴人丙○○
    ，因認被告此部分所為均係犯刑法第354條之毀損罪嫌。
二、按犯罪事實應依證據認定之，無證據不得認定犯罪事實；又
    不能證明被告犯罪者，應諭知無罪之判決，刑事訴訟法第15
    4 條第2 項及第301 條第1 項分別定有明文。而刑事訴訟法
    上所謂認定犯罪事實之證據，係指足以認定被告確有犯罪行
    為之積極證據而言；如未能發現相當證據或證據不足以證明
    ，自不能以推測或擬制之方法，以為裁判基礎；認定不利於
    被告之事實，須依積極證據，苟積極證據不足為不利於被告
    事實之認定時，即應為有利於被告之認定，更不必有何有利
    之證據（最高法院29年上字第3105號、30年上字第816號、4
    0年台上字第86號判例意旨參照）。再刑事訴訟上之證明資
    料，無論其為直接證據或間接證據，而為認定犯罪事實所憑
    ，均須達於通常一般之人均不致有所懷疑，而得確信其為真
    實之程度，始得據為有罪之認定，若其關於被告是否犯罪之
    證明未能達此程度，而有合理懷疑之存在，致使無從形成有
    罪之確信，即不得遽為不利被告之認定（最高法院76年度台
    上字第4986號判例意旨參照）。又告訴人與被告係處於對立
    地位，其提起告訴，係以使被告受刑事訴追為目的，是其指
    訴是否與事實相符，仍應調查其他證據以資審認（最高法院
    92年度台上字第1878號判決意旨參照）。亦即，告訴人之告
    訴，係以使被告受刑事訴追為目的，是其陳述是否與事實相
    符，仍應調查其他證據以資審認，即藉由補強證據之存在，
    以增強或擔保告訴人陳述之證明力（最高法院87年度台上字
    第2176號判決意旨參照）。另檢察官就被告犯罪事實，應負
    舉證責任，並指出證明之方法，刑事訴訟法第161 條第1 項
    定有明文，因此，檢察官對於起訴之犯罪事實，應負提出證
    據及說服之實質舉證責任。倘其所提出之證據，不足為被告
    有罪之積極證明，或其指出證明之方法，無從說服法院以形
    成被告有罪之心證，基於無罪推定之原則，自應為被告無罪
    判決之諭知（最高法院92年度台上字第128號判例意旨參照
    ）。
三、本案追加起訴意旨認被告涉犯上揭毀損罪嫌，無非係以被告
    於警詢中之供述，證人即告訴人丙○○於警詢、偵查中之指訴
    ，現場監視錄影擷取翻拍照片、監視錄影光碟、告訴人車輛
    照片、地墊照片、估價單等為其論罪之依據。而訊據被告雖
    坦承追加起訴所載之毀損犯行（見本院卷第131頁）。然查
    ：
  ㈠被告於警詢時供稱：伊看110年11月9日7時48分行車監視錄影
    畫面，伊有用腳踢告訴人自用小客車，至於有無造成鈑金凹
    陷、烤漆磨損伊則不清楚；伊觀看110年11月15日7時50分行
    車監視錄影畫面，影像昏暗，伊無法確定軟地墊有無碰觸到
    告訴人的車子；伊觀看110年11月16日8時17分行車監視錄影
    畫面，影像昏暗，伊無法確定軟地墊有無碰觸到告訴人的車
    子；伊觀看110年11月18日7時26分行車監視錄影畫面，影像
    昏暗，伊無法確定軟地墊有無碰觸到告訴人的車子等語（見
    111年度偵字第30390號卷第21、23頁），是被告於警詢時並
    未供承有何造成告訴人自用小客車損壞之毀損犯行。
　㈡證人即告訴人丙○○於偵查中證稱：伊是在110年11月18日以後
    ，發現伊車子的損傷越來越多，才去調監視器，才發現以上
    4個時間點，監視器畫面，是伊車內的監視器，因為該地方
    比較暗，所以照片模糊等語（見111年度偵字第30390號卷第
    81頁）。依證人即告訴人上開所述，告訴人並未於案發時在
    場親眼目擊被告對其自用小客車毀損之行為，則告訴人自用
    小客車所受之損壞是否確為被告所為，即非無疑。
　㈢公訴人所提出之現場監視錄影擷取翻拍照片、監視錄影光碟
    （見111年度偵字第30390號卷第59至61頁），因畫面模糊，
    無從看出被告有以腳踢左後車身、拉扯地墊摩擦左側車身，
    造成告訴人自用小客車損壞之結果。另公訴人所提出之告訴
    人車輛照片、地墊照片、估價單等證據（見111年度偵字第3
    0390號卷第53、63至71頁），該地墊照片內所見係地墊綑綁
    在被告自用小客車之右側車身，並未見被告有何以該地墊毀
    損告訴人之自用小客車；而告訴人車輛照片內所見告訴人自
    用小客車左側車身損壞之情形，多與本院前開認定被告有罪
    之毀損告訴人自用小客車左側車身損壞情形相同，難認與此
    部分毀損犯行有關；告訴人所提出之估價單，估價日期為11
    0年9月3日，係在上開案發時間110年11月9日至同年月18日
    之前，則該估價單內所載損壞之項目亦顯與此部分毀損犯行
    無涉，是公訴人上開所舉之證據均不足作為證明被告此部分
    毀損告訴人自用小客車之犯行。
四、綜上所述，本案尚難僅憑被告於本院審理時坦承毀損犯行之
    自白，在無其他任何證據佐證下，遽予認定被告確有公訴人
    追加起訴所指此部分毀損之犯行，且公訴人指訴被告涉犯此
    部分毀損犯行所憑之證據，仍存有合理之懷疑，尚未達於通
    常一般之人均不致有所懷疑，而得確信其為真實之程度，本
    院無從形成被告有罪之確信。此外，本院在得依或應依職權
    調查證據之範圍內，復查無其他積極明確之證據，足以認定
    被告有公訴人追加起訴所指此部分毀損之犯行，既不能證明
    被告犯罪，參諸首開說明，依法自應就此部分為被告無罪之
    諭知。
據上論斷，應依刑事訴訟法第299 條第1 項前段、第301 條第1
項，刑法第354 條、第41條第1 項前段、第51條第6款，刑法施
行法第1 條之1 第1 項，判決如主文。
本案經檢察官張文傑提起公訴，檢察官甲○○追加起訴，檢察官乙
○○到庭執行職務。
中　　華　　民　　國　　111 　年　　11　　月　　29　　日
                  刑事第九庭    法  官  陳玉聰
以上正本證明與原本無異。
如不服本判決應於收受送達後20日內向本院提出上訴書狀，並應
敘述具體理由；其未敘述上訴之理由者，應於上訴期間屆滿後20
日內向本院補提理由書（均須按他造當事人之人數附繕本）「切
勿逕送上級法院」。
告訴人或被害人如不服判決，應備理由具狀向檢察官請求上訴，
上訴期間之計算，以檢察官收受判決正本之日起算。
　　　                        　書記官   曾靖文
中　　華　　民　　國　　111 　年　　11　　月　　29　　日
附錄本判決論罪科刑之法條：
刑法第354條
毀棄、損壞前二條以外之他人之物或致令不堪用，足以生損害於
公眾或他人者，處2 年以下有期徒刑、拘役或1 萬5 千元以下罰
金。